# 请教陈版，建造合同形成的已完工未结算资产如何列报

提问人：redsun2013 时间：2018-06-19 10:15:58
请教陈版，建造合同形成的已完工未结算资产如何列报 项目背景： A公司为业主，B为总承包方， B公司与C公司以货币形式共同出资组建了项目公司-D公司，后来B将股权转给C公司，D公司成为C公司的全资子公司，A公司、C公司、D公司三方于 2014 年共同签订《A公司收购D公司股权协议书》,A公司应分四次支付C公司关于D公司的股权转让款。工程已于 2016 年完成工程结算。 问题： D公司执行新的企业会计准则，财务账上在建工程分为基建投资 10 亿元、待摊投资 3 亿元（主要为增资的印花税、开办费以及资本化融资利息），请问在建工程 13 亿元如何列报？是入1.存货，2.固定资产，3.还是基建投资列存货，待摊投资列其他非流动资产？因为执行新的企业会计准则后是没有待摊这个科目的

回答人：chenyiwei
该项目是否为BOT或其他形式的PPP项目？D公司是否拥有该项目所购建的资产的所有权，日后负责运作该项资产？另外D公司是否直接提供了该资产的建造服务？

提问人：redsun2013 时间：2018-06-20 20:57:48
是BOT项目，D公司无资产所有权，也未负责运作该项资产以及参与建造。

回答人：chenyiwei
D公司作为项目公司，应根据《企业会计准则解释第 2 号》第五条规定确认金融资产或无形资产，不能确认在建工程或者固定资产。